hr-HR: Namještaj > Elementi i pohrana > Elementi za posuđe i regali: Bifei sa staklenim vratima; Elementi sa staklenim vratima; Elementi za posuđe; Kutne vitrine; Kutni elementi sa staklenim vratima; Kredenci; Blagovaonski regali; Regali sa staklenim vratima; Kuhinjski regali; Sekreteri sa staklenim vratima; Elementi za posluživanje sa staklenim vratima; Komode sa staklenim vratima; Visoke vitrine; Zidni elementi sa staklenim vratima
bg-BG: Мебели > Шкафове и съхранение > Витрини и шкафове за порцелан: Бюфети с витрина; Витрини с шкафове; Витрини за порцелан; Ъглови шкафове с витрини; Ъглови витрини; Ниски скринове; Витрини за трапезария; Стъклени витрини; Кухненски бюфети; Витрини със сгъваема маса за писане; Витрини за сервиране; Шкаф за съхранение с витрина; Високи витрини с шкафове; Стенни витрини
lt-LT: Baldai > Spintelės ir sandėliavimas > Spintelės ir indaujos porcelianui: Bufetai su indaujomis; Spintelės tipo indaujos; Spintelės porcelianui; Kampinės vitrininės spintelės; Kampinės indaujos; Žemos indaujos; Valgomojo indaujos; Vitrininės indaujos; Virtuvės indaujos; Sekreterai su indauja; Indaujos su stalu maistui pateikti; Indų spintelės su indauja; Aukštos vitrininės spintelės; Sieninės indaujos
nb: Møbler > Skap og lagring > Serviseskap: Buffeter med seksjon; Skapseksjoner; Serviseskap; Hjørnevitrineskap; Hjørneseksjoner; Credenzaseksjoner; Spiseseksjoner; Vitrineseksjoner; Kjøkkenseksjoner; Sekretærpulter med seksjon; Serveringsseksjoner; Skjenker med seksjon; Høye vitrineskap; Veggmonterte seksjoner
th: เฟอร์นิเจอร์ > ตู้และที่จัดเก็บ > ตู้เก็บจานและฮัทช์: บุฟเฟ่ต์กับฮัทช์; ฮัทช์ตู้; ตู้เก็บจานชาม; ตู้โชว์เข้ามุม; ฮัทช์เข้ามุม; ฮัทช์โต๊ะข้าง; ฮัทช์ในห้องรับประทานอาหาร; ฮัทช์โชว์; ฮัทช์ครัว; โต๊ะเลขาพร้อมฮัทช์; ฮัทช์เซิร์ฟเวอร์; ตู้ไซด์บอร์ดพร้อมฮัทช์; ตู้โชว์ทรงสูง; ฮัทช์ติดผนัง
cs: Nábytek > Skříně a úložné prostory > Porcelánové vitríny: Kredence; Vitríny; Vitríny na porcelán; Rohové prosklené skříně; Rohové vitríny; Kredence s vitrínou; Vitríny do jídelny; Prosklené skříně a vitríny; Kuchyňské vitríny; Sekretáře s vitrínami; Příborníky; Příborníky s vitrínami; Vysoké prosklené skříně a vitríny; Nástěnné virtríny
en: Furniture > Cabinets & Storage > China Cabinets & Hutches: Buffets with Hutch; Cabinet Hutches; China Cabinets; Corner Display Cabinets; Corner Hutches; Credenza Hutches; Dining Room Hutches; Display Hutches; Kitchen Hutches; Secretary Desks with Hutch; Server Hutches; Sideboards with Hutch; Tall Display Cabinets; Wall-Mounted Hutches
ru: Мебель > Шкафы и мебель для хранения > Серванты и буфеты: Буфеты; Шкафы-буфеты; Серванты; Угловые шкафы-витрины; Угловые буфеты; Буфеты-креденцы; Буфеты для столовой; Буфеты-витрины; Буфеты для кухни; Буфеты с откидным столиком; Буфеты для сервировки; Посудные шкафы-буфеты; Высокие шкафы-витрины; Настенные буфеты
zh-CN: 家具 > 柜子/储物 > 瓷器柜/储藏柜: 带储藏柜的陈列柜; 橱柜; 瓷器柜; 转角展示柜; 转角储藏柜; 书橱储藏柜; 餐厅储藏柜; 展示储藏柜; 厨房储藏柜; 带储藏柜书桌; 刀叉储藏柜; 带储藏柜的餐边柜; 高展示柜; 壁挂式储藏柜
ro-RO: Mobilier > Dulăpioare și spații de depozitare > Dulăpioare pentru veselă și dulapuri cu vitrină: Servante cu vitrină; Dulapuri mici cu vitrină; Dulăpioare pentru veselă; Dulăpioare de colț cu vitrină; Dulapuri de colț cu vitrină; Comode joase cu vitrină; Dulapuri cu vitrină pentru sufragerie; Dulapuri cu vitrină pentru expunere; Dulapuri cu vitrină pentru bucătărie; Birouri de secretariat cu vitrină; Dulapuri pentru servit cu vitrină; Comode cu vitrină; Dulăpioare înalte cu vitrină; Vitrine montate pe perete
zh-TW: 家具 > 櫥櫃和收納 > 瓷器櫃: 餐具收納櫃; 收納櫥櫃; 瓷器櫥櫃; 角落展示櫥櫃; 轉角收納櫃; 櫥櫃; 餐廳櫥櫃; 展示櫥; 廚房收納櫥櫃; 附收納秘書桌; 邊几收納櫃; 餐具櫃加收納櫃; 高台展示櫥櫃; 壁掛收納櫃
es: Mobiliario > Armarios y almacenamiento > Vitrinas: Bufés con vitrina; Vitrinas con armario; Armarios para porcelana; Vitrinas de esquina; Vitrinas de esquina; Vitrinas credenza; Vitrinas de comedor; Vitrinas de exhibición; Vitrinas de cocina; Escritorios de secretaría con vitrina; Vitrinas para servidores; Aparadores con vitrina; Vitrinas altas; Vitrinas montadas en la pared
ja: 家具 > 収納家具 > カップボード: ハッチ付きバッフェ; キャビネットハッチ; 陶磁器用キャビネット; コーナーディスプレイキャビネット; コーナーハッチ; クレデンザハッチ; ダイニングルームハッチ; ディスプレイハッチ; キッチンハッチ; ハッチ付き秘書デスク; サーバーハッチ; ハッチ付きサイドボード; 背の高いディスプレイキャビネット; 壁掛けハッチ
sv: Möbler > Skåp och lagring > Porslinsskåp och hyllskänkar: Skänkar med överskåp; Överskåp med dörrar; Porslinsskåp; Hörnvtrinskåp; Hörnöverskåp; Överskåp med skjutdörrar; Matsalsöverskåp; Vitrinskåp; Köksöverskåp; Sekreterarskrivbord med överskåp; Serveringsöverskåp; Sideboards med överskåp; Höga vitrinskåp; Väggmonterade överskåp
fr: Meubles > Armoires et meubles de rangement > Vaisseliers: Buffets avec vaisselier; Huches à armoire; Buffets à vaisselle; Vitrines d’angle; Buffets d’angle; Buffets crédences; Buffets de salle à manger; Buffets de présentation; Buffets de cuisine; Bureaux secrétaires avec buffet; Buffets de service; Buffets avec huche; Vitrines hautes; Buffets muraux
da: Møbler > Skabe og opbevaring > Kinesiske skabe og kasser: Vitrineskabe med kasse; Skabskasser; Kinesiske skabe; Hjørnevitrineskabe; Hjørnekasser; Credenza-kasser; Spisestuekasser; Udstillingskasser; Køkkenkasser; Sekretærskriveborde med kasse; Betjeningskasser; Skænke med kasse; Høje vitrineskabe; Vægmonterede kasser
fi: Huonekalut > Kaapit ja säilytys > Astiakaapit ja vitriinit: Hyllysenkit; Ovelliset hyllyköt; Astiakaapit; Nurkkavitriinit; Nurkkahyllyköt; Kaapistot; Ruokasalin hyllyköt; Vitriinit; Keittiöhyllyköt; Työpöydät hyllyköllä; Tarjoilusenkit; Tarjoilukaapit hyllyköllä; Korkeat vitriinit; Seinään kiinnitettävät hyllyköt
pt-BR: Móveis > Armários e armazenamento > Cristaleiras: Aparadores com copeiro; Armários copeiros; Cristaleira; Expositores de canto; Copeiros de canto; Copeiros Credenza; Copeiros para sala de jantar; Copeiros expositores; Copeiros de cozinha; Escrivaninhas com copeiros; Copeiros de serviço; Aparador com copeiro; Expositores altos; Copeiros de parede
tr: Mobilyalar > Dolaplar ve Saklama Mobilyaları > Vitrinler ve Kapkacak Dolapları: Kapkacak Büfeleri; Vitrinli Büfeler; Vitrinler; Köşe Teşhir Vitrinleri; Köşe Vitrinleri; Credenza Vitrinleri; Yemek Odası Vitrinleri; Vitrin; Mutfak Vitrinleri; Vitrinli Sekreter Masaları; Servis Vitrinleri; Vitrinli Konsollar; Boy Teşhir Vitrinleri; Duvara Monte Vitrinler
it: Arredamento > Armadietti e portaoggetti > Vetrinette e credenze: Buffet con credenza; Credenze con armadietti; Vetrinette; Vetrine ad angolo; Credenze ad angolo; Credenza; Credenze per sala da pranzo; Vetrine per oggettistica; Credenze da cucina; Desk con credenza; Credenze di servizio; Sideboard con credenza; Vetrine alte; Credenze a parete
sl-SI: Pohištvo > Omare in shranjevanje > Omarice in nadstavki za porcelan: Bifeji z nadstavkom; Omarice z nadstavkom; Omarice za shranjevanje porcelana; Kotne vitrine; Kotni nadstavki; Kredence z nadstavkom; Nadstavki za jedilnico; Razstavni nadstavki; Kuhinjski nadstavki; Pisarniške mize z nadstavkom; Nadstavki za strežbo; Komode s kredenco; Visoke vitrine; Stenski nadstavki
nl: Meubelen > Kasten en opbergmeubelen > Porseleinkasten: Grote buffetten met porseleinkast; Overige porseleinkasten; Chinese porseleinkasten; Hoekvitrinekasten; Hoekporseleinkasten; Credensporseleinkasten; Eetkamerporseleinkasten; Vitrineporseleinkasten; Keukenporseleinkasten; Secretaressebureaus met porseleinkast; Serverporseleinkasten; Kleine buffetten met porseleinkast; Hoge vitrinekasten; Wandporseleinkasten
sk-SK: Nábytok > Úložné skrinky > Vitrínové skrine a nadstavce: Príborníky s nadstavcom; Skrinkové nadstavce; Vitrínové skrine; Rohové vitríny; Rohové nadstavce; Vitríny s nadstavcom; Jedálenské vitríny; Vitríny; Kuchynské skrinky; Písacie stoly s nadstavcom; Skrinky na servírovanie; Príborníky s nadstavcom; Vysoké vitríny; Nástenné nadstavce
hu: Bútor > Szekrények és tárolók > Kínai szekrények és vitrinek: Büfék vitrinnel; Szekrényvitrinek; Kínai szekrények; Sarokkijelzős szekrények; Sarokvitrinek; Credenza vitrinek; Ebédlővitrinek; Kijelzővitrinek; Konyhai vitrinek; Titkárasztalok vitrinnel; Felszolgálóvitrinek; Oldalszekrények vitrinnel; Magaskijelzős szekrények; Falra rögzíthető vitrinek
pl: Meble > Szafy i przechowywanie > Kredensy na porcelanę: Komody z kredensem; Kredensy z szafkami; Kredensy z półkami na porcelanę; Narożne serwantki; Kredensy narożne; Kredensy z komodą; Kredensy do jadalni; Kredensy z witryną; Kredensy kuchenne; Sekretarzyki z nadstawką; Kredensy kuchenne z komodą; Szafki typu sideboard z nadstawką; Wysokie serwantki; Szafki wiszące
vi: Đồ gỗ > Tủ và đồ đựng > Tủ bát đĩa: Tủ Buffet đựng bát đĩa; Tủ chạn bếp; Tủ đựng bát đĩa tách ly; Tủ trưng bày đặt góc; Tủ đặt góc; Tủ Credenza; Tủ phòng ăn; Tủ trưng bày; Tủ đồ trong bếp; Bàn làm việc có tủ; Tủ máy chủ; Tủ chè; Tủ trưng bày cao; Tủ gắn tường
de: Möbel > Schränke > Geschirrschränke: Buffets mit Hutch; Schrankaufsätze; Porzellanschränke; Eckvitrinen; Eckschrankaufsätze; Anrichten; Esszimmerschränke; Vitrinenschränke; Küchen-Hutchs; Sekretäre mit Schrankaufsatz; Servierschränke; Sideboards mit Schrankaufsatz; Hohe Vitrinen; Wandvitrinen
pt-PT: Mobiliário > Armários e armazenamento > Cristaleiras e estantes: Aparadores com vitrina; Vitrina com armários; Armários para louça; Expositores de canto; Vitrinas de canto; Vitrinas Credenza; Vitrinas para sala de jantar; Vitrinas de exposição; Vitrinas de cozinha; Secretárias com vitrina; Vitrinas de servir; Aparadores com vitrinas; Expositores altos; Vitrinas incorporadas nas paredes
el: Έπιπλα > Ντουλάπια & αποθήκευση > Βιτρίνες & ντουλάπια για σκεύη: Μπουφέδες με βιτρίνες; Ντουλάπια με ράφια; Ντουλάπια για σερβίτσια; Γωνιακά ντουλάπια βιτρίνας; Γωνιακές βιτρίνες; Έπιπλα αποθήκευσης και έκθεσης (Credenza Hutches); Βιτρίνες τραπεζαρίας; Βιτρίνες έκθεσης; Βιτρίνες κουζίνας; Γραφεία γραμματείας με βιτρίνα; Βιτρίνες σερβιρίσματος; Μπουφέδες με βιτρίνα; Βιτρίνες μεγάλου ύψους; Επιτοίχιες βιτρίνες
ko: 가구 > 캐비닛/수납장 > 식기 장식장/그릇장: 그릇장이 있는 뷔페; 캐비닛 그릇장; 식기 장식장; 코너 장식장; 코너 그릇장; 크레덴자 그릇장; 식당 그릇장; 진열용 그릇장; 주방 그릇장; 진열장이 있는 시크릿터리 데스크; 서빙용 그릇장; 그릇장이 달린 사이드보드; 높은 진열장 캐비닛; 벽면 설치식 그릇장